臺灣高等法院刑事判決　　　　　　　　96年度上易字第1368號
上　訴　人　臺灣臺北地方法院檢察署檢察官
被　　　告　甲○○
　　　　　　　　　　（現於臺灣台北監獄執行中）
上列上訴人因被告違反毒品危害防制條例案件，不服臺灣臺北地
方法院96年度易字第992號，中華民國96年5月31日第一審判決（
起訴案號：臺灣臺北地方法院檢察署96年度毒偵字第692 號），
提起上訴，本院判決如下：
    主  文
原判決撤銷。
甲○○施用第二級毒品，累犯，處有期徒刑陸月，如易科罰金，
以新臺幣壹仟元折算壹日。減為有期徒刑參月，如易科罰金，以
新臺幣壹仟元折算壹日。第二級毒品甲基安非他命壹包（驗餘淨
重零點貳零玖公克）及含第二級毒品MDA 成分之藥錠壹顆均沒收
銷燬之，甲基安非他命之外包裝袋壹個（重零點貳公克）及吸食
器壹個均沒收之。
    事  實
一、甲○○曾因施用第二級毒品安非他命案件，經臺灣板橋地方
    法院裁定送觀察、勒戒後，認無繼續施用毒品之傾向，於民
    國（下同）94年2 月18日執行完畢釋放出所，由臺灣板橋地
    方法院檢察署檢察官於94年2月24日以94年度毒偵字第227號
    處分不起訴確定。又因持有第一級毒品案件，經臺灣板橋地
    方法院判處有期徒刑4月確定，並於94年8月26日易科罰金執
    行完畢。詎甲○○猶不思悛悔，復於96年2月5 日晚間7時許
    ，在其位於臺北市○○區○○路2段39巷21號1樓之住所內，
    以自製吸食器施用第二級毒品甲基安非他命（Methamphetam
    ine）1次。嗣為警於同日晚間8 時30分許，在上址查獲，並
    扣得第二級毒品安非他命1包（原淨重0.211公克，驗餘淨重
    0.209公克，外包裝袋重0.2 公克）、含第二級毒品MDA及第
    三級毒品PMMA成分之藥錠（俗稱搖頭丸）1 顆、安非他命吸
    食器1 組及第三級毒品硝甲西泮藥錠（俗稱一粒眠，行政院
    95年8月8日院臺法字第0950034892號函改列為第三級毒品）
    24顆（原扣案25顆，驗餘24顆），始悉上情。
二、案經臺北市政府刑事警察局移送臺灣臺北地方法院檢察署檢
    察官偵查起訴。
    理  由
一、上開犯罪事實，業據被告甲○○於警詢、偵訊、原審及本院
    審理中自白不諱（見偵查卷第13至14頁、第33頁、原審卷第
    22頁、第25頁反面、本院卷審判筆錄），且被告為警查獲後
    所採集之尿液，經以氣相層析質譜儀確認檢驗結果，確呈甲
    基安非他命及安非他命陽性反應，此有臺灣尖端先進生技醫
    藥股份有限公司濫用藥物檢驗報告1 份在卷可按（見偵查卷
    第41頁），且被告為警查獲時所扣得之白色透明晶體1包（
    原淨重0.211公克，驗餘淨重0.209公克，外包裝重0.2 公克
    ），經以氣相層析質儀分析法檢驗結果，含第二級毒品甲基
    安非他命成分，另扣案紫色圓形藥錠1顆則含第二級毒品MDA
    及第三級毒品PMMA成分等情，此有行政院衛生署管制藥品管
    理局96年4月2日管檢字第0960003204號鑑定書1 份附卷可稽
    （見原審卷第18至19頁），復有白色透明結晶體1 包、紫色
    圓形藥錠1顆及吸食器1個扣案可佐（見偵查卷第5至8頁、第
    23至24頁）。綜上，堪認被告自白與事實相符。又查被告曾
    因施用第二級毒品安非他命案件，經臺灣板橋地方法院裁定
    送觀察、勒戒後，認無繼續施用毒品之傾向，於94年2 月18
    日執行完畢釋放出所，由臺灣板橋地方法院檢察署檢察官於
    94年2月24日以94年度毒偵字第227號處分不起訴確定等情，
    有臺灣高等法院被告前案紀錄表1 份在卷足憑（見本院卷第
    27至35頁），是被告於前次觀察、勒戒執行完畢釋放後， 5
    年以內再犯本件施用毒品之罪。綜上，本案被告施用第二級
    毒品甲基安非他命之事證明確，犯行應堪認定，應依法論罪
    科刑。
二、核被告所為，係犯毒品危害防制條例第10條第2 項施用第二
    級毒品罪。被告被查獲同時持有第二級毒品甲基安非他命及
    MDA二種毒品，在無其他證據足以證明被告另行持有MDA毒品
    之犯意，既被同時查獲，即係同時觸犯二個毒品危害防制條
    例第11條第2 項之持有第二級毒品罪，為想像競合犯，應依
    刑法第55條從一個持有第二級毒品罪處斷，惟被告施用毒品
    前後之持有第二級毒品之低度行為，應為施用之高度行為所
    吸收，均不另論罪。又被告曾因持有第一級毒品案件，經臺
    灣板橋地方法院判處有期徒刑4月確定，並於94年8月26日易
    科罰金執行完畢，有本院被告前案紀錄表可參，是被告於前
    次徒刑之執行完畢後，5 年以內故意再犯本件有期徒刑以上
    之罪，為累犯，應依刑法第47條第1項規定，加重其刑。
三、原審對被告予以論罪科刑，固非無見，惟被告施用第二級毒
    品前後之持有毒品之低度行為，應為施用毒品之高度行為所
    吸收，不另論罪，原審漏未敘明，即有未當。又被告施用第
    二級毒品後，中華民國96年罪犯減刑條例公布，並自96年 7
    月16日起施行，被告所犯符合該條例之減刑要件，原審未及
    適用，亦有未合。檢察官上訴意旨指摘原判決未敘明被告施
    用毒品前之持有毒品之低度行為，應為施用毒品之高度行為
    所吸收，不另論罪，誠屬不當，為有理由。至檢察官另指稱
    被告既未施用第二級毒品MDA ，則其另持有之即應單獨論罪
    ，原判決對此部分漏未審酌，即有不當云云。惟查被告既被
    同時查獲持有第二級毒品甲基安非他命及MDA 二種毒品，在
    無其他證據足以證明被告另行持有MDA 毒品之單獨犯意，其
    既同時持有二種毒品，即係同時觸犯二個毒品危害防制條例
    第11條第2 項之持有第二級毒品罪，為想像競合犯，應依刑
    法第55條從一個持有第二級毒品罪處斷，而其持有第二級毒
    品之低度行為，既以被施用毒品之高度行為所吸收，應不另
    論罪，已如上訴，檢察官此部分之上訴即無理由。惟原判決
    既有上開可議之處，應由本院撤銷改判。爰審酌被告已有施
    用毒品之前案紀錄，仍不知悔悟，再施用毒品，非但戕害身
    心，有害社會善良風俗及社會秩序，但被告尚能坦承犯行，
    態度良好，並其他一切情狀，量處有期徒刑6 月，並諭知易
    科罰金之折算標準。又被告係於96年4 月24日前所犯施用第
    二級毒品罪，符合中華民國96年罪犯減刑條例之減刑要件，
    爰依該條例減刑為有期徒刑參月，並諭知易科罰金之折算標
    準。
四、末查，扣案白色透明晶體1包及紫色圓形藥錠1顆，分別含第
    二級毒品甲基安非他命、MDA 成分，已如前述，應依毒品危
    害防制條例第18條第1 項前段，宣告沒收銷燬之；又該包甲
    基安非他命1包之外包裝袋1個，則為被告所有供保存甲基安
    非他命以利施用，而扣案吸食器1 個則為被告所有供吸食甲
    基安非他命所用之物，均據被告陳明在卷，應依刑法第38條
    第1項第2款規定，併予宣告沒收。至另查扣案肉色圓形錠24
    顆（原扣案25顆，驗餘24顆），係含第三級毒品硝甲西泮（
    Nimetazepam）成分（俗稱一粒眠，行政院95年8月8 日院臺
    法字第0950034892號函改列為第三級毒品），雖屬毒品危害
    防制條例第5條第3項所定不得意圖販賣而持有之違禁物，但
    既與本案被告施用第二級毒品之犯罪無關，自不併予宣告沒
    收，附此敘明。
據上論斷，應依刑事訴訟法第369條第1項前段、第364條、第299
條第1項前段，毒品危害防制條例第10條第2項、第11條第2 項、
第18條第1項前段，刑法第11條前段、第47條第1 項、第41條第1
項前段、第38條第1項第2款，中華民國96年罪犯減刑條例第2 條
第1項第3款、第7條、第9條，判決如主文。
本案經檢察官田炳麟到庭執行職務。
中　　華　　民　　國　　96　　年　　8　　月　　15 　　日
 　　　　　       刑事第十庭   審判長法　官 楊炳禎
                                     法　官 陳博志
                                     法　官 李春地
以上正本證明與原本無異。
不得上訴。
                                     書記官 蘇秋
中　　華　　民　　國　　96　　年　　8 　　月　　15　　日
附錄：本案論罪科刑法條全文
毒品危害防制條例第10條第2項：
施用第二級毒品者，處3年以下有期徒刑。
